臺灣彰化地方法院刑事判決　　　　　　　 94年度訴字第893號
公　訴　人　臺灣彰化地方法院檢察署檢察官
被　　　告　乙○○　男　25歲.
　　　　　　　　　　身分證統一.
　　　　　　　　　　住彰化縣彰.
上列被告因偽造文書案件，經檢察官聲請簡易判決處刑（94年度
偵字第2638號)，本院彰化簡易應認不宜逕依簡易判決處刑，簽
移本院依通常程序審理，於本院準備程序中，被告就被訴事實為
有罪之陳述，經裁定改行簡式審判程序，本院判決如下：
    主  文
乙○○行使偽造私文書，足以生損害於公眾及他人，處有期徒刑
月，如易科罰金，以佰元折算壹日；緩刑貳年。
彰化縣警察局彰警交字第I00000000號舉發違反道路交通管理事
件通知單之移送聯、迴覆聯、存根聯上偽造之「甲○○」署押
枚均沒收之。
    事實及理由
一、事實部分：
    乙○○於民國94年1月27日晚間11時3分許，駕駛車牌號碼8V
    -8329號自用小客車，途經彰化縣和美鎮○○路420巷巷口，
    因闖紅燈違規，而遭彰化縣警察局和美分局嘉犁派出所警員
    曾正義攔檢舉發，詎其因駕駛執照業已遭吊扣，為規避警員
    舉發，竟冒用胞弟甲○○之名義接受舉發，並於警員填妥之
    彰化縣警察局彰警交字第I00000000號舉發違反道路交通管
    理事件通知單交付簽收時，隨即在上開通知單移送聯上「收
    受通知聯者簽章」欄內，偽造「甲○○」之署押（複寫於迴
    覆聯、存根聯上，通知聯上則無署押），表示通知單其已收
    受，再持交值勤警員而行使之，足以生損害於甲○○及警察
    機關對於道路交通管理之正確性。嗣因甲○○接獲舉發單而
    前往監理站繳款，遭監理站人員發覺舉發單上所填載之年籍
    有誤，要求甲○○拿至填單舉發單位更改，而遭填單警員曾
    正義識破而查獲。
二、按除被告所犯為死刑、無期徒刑、最輕本刑為3年以上有期
    徒刑之罪或高等法院管轄第1審案件者外，於前條第1項程序
    進行中，被告先就被訴事實為有罪之陳述時，審判長得告知
    被告簡式審判程序之旨，並聽取當事人、代理人、辯護人及
    輔佐人之意見後，裁定進行簡式審判程序；除簡式審判程序
    及簡易程序案件外，第1審應行合議審判，刑事訴訟法第273
    條之1第1項、第284條之1分別定有明文。本件被告乙○○所
    涉係死刑、無期徒刑、最輕本刑為3年以上有期徒刑之罪或
    高等法院管轄第1審案件以外之罪，並於本院行準備程序時
    就被訴事實為有罪之陳述，本院合議庭依前揭規定，經評議
    結果，裁定改由受命法官獨任行簡式審判程序，先予敘明。
三、本案證據：
    (一)彰化縣警察局舉發違反道路交通管理事件通知單1件。
    (二)證人江家基於警詢及偵查中之證詞。
    (三)被告自白。
四、按被告在值勤警員填發之舉發違反道路交通管理事件通知單
    上之「收受通知聯者簽章」欄上偽簽「甲○○」之署名於其
    上，該通知單即含有收據之性質，被告簽收後，並交付於取
    締之警員，顯然於該文書之內容有所主張甲○○為違規人，
    已收受該通知單之意，足生損害於道路交通管理之正確性及
    甲○○本人。核被告上開所為，係犯刑法第216條、第210條
    行使偽造私文書罪（經檢察官當庭補增尚有刑法第216條之
    罪）。其偽造署押係偽造私文書之階段行為，偽造後復持以
    行使，其偽造私文書之低度行為經行使偽造私文書之高度行
    為所吸收，均不另論罪。爰審酌被告之素行良好，前未有任
    何前科紀錄，及其犯罪之動機、目的、手段、所生危害，暨
    犯後坦承犯行、態度良好等一切情狀，量處如主文所示之刑
    ，並諭知易科罰金之折算標準，以示懲儆。再被告前未曾受
    有期徒刑以上刑之宣告，此有臺灣高等法院被告全國前案紀
    錄表在卷可稽，其因一時思慮未周，致觸犯本案犯行，被告
    經此教訓後，當知所警惕而無再犯之虞，本院認其所宣告之
    刑以暫不執行為適當，併予宣告緩刑2年，以啟自新。另上
    開舉發違反道路交通管理事件通知單上偽造之「甲○○」署
    押計3枚（移送聯、迴覆聯及存根聯），係屬偽造之署押，
    應依刑法第219條宣告沒收。
五、應依刑事訴訟法第452條、第273條之1第1項、第299條第1項
    前段、第310條之2、第454條第1項，刑法第216條、第210條
    、第41條第1項前段、第74條第1款、第219條，罰金罰鍰提
    高標準條例第2條，判決如主文。
本案經檢察官賴志盛到庭執行職務。
中　　華　　民　　國　　94　　年　　6 　　月　　17　　日
                      刑事第二庭  法  官  郭麗萍
以上正本證明與原本無異。
如不服本判決，應於判決送達後10內向本院提出上訴狀 (須附繕
本)。
告訴人或被害人對於判決如有不服具備理由請求檢察官上訴者，
其上訴期間之計算係以檢察官收受判決正本之日期為準。
中　　華　　民　　國　　94　　年　　6 　　月　　21  　日
                                  書記官  施嘉玫
附錄法條
刑法第210條
偽造、變造私文書，足以生損害於公眾或他人者，處五年以下有
期徒刑。
刑法第216條
行使第二百十條至第二百十五條之文書者，依偽造、變造文書或
登載不實事項或使登載不實事項之規定處斷。
